【裁判字號】    97,聲,2333
【裁判日期】    970827
【裁判案由】    聲明異議
【裁判全文】
臺灣桃園地方法院刑事裁定              97年度聲字第2333號
異議人  即
受  刑  人  甲○○
                    國民
上聲明異議人因受刑人恐嚇案件執行事件，聲明人對檢察官執行
刑後強制工作之指揮認為不當，聲明異議，本院裁定如下：
    主  文
聲明異議駁回。
    理  由
一、按受刑人或其法定代理人或配偶以檢察官執行之指揮為不當
    者，得向諭知該裁判之法院聲明異議，刑事訴訟法第四百八
    十四條定有明文。
二、聲明異議意旨（略以）：如聲請狀所載（如附件）。又查本
    件聲請狀原係受刑人向臺灣桃園地方法院檢察署所聲請，惟
    經檢察官認係對檢察官執行指揮不當而函轉本院，合先敘明
    。
三、查本件受刑人因犯竊盜、恐嚇等罪，經臺灣高等法院於民國
    九十一年十二月三日，以九十一年度上易字第二九二七號刑
    事判決，定應執行有期徒刑參年，並依修正前刑法第九十條
    第一項之規定，併諭知「並應於刑之執行完畢或赦免後，令
    入勞動場所強制工作二年」。茲受刑人所執行有期徒刑部分
    ，固於九十七年三月十八日假釋，又因減刑而無須再執行保
    護管束，惟仍應執行上述刑後強制工作二年部分，有本院依
    職權查詢及調閱之臺灣高等法院九十一年度上易字第二九二
    七號判決書影本、臺灣桃園地方法院檢察署九十七年度執保
    字第一０九號卷宗影本在卷可查。
四、又按民國九十四年二月二日修正前之刑法第九十條第一項規
    定：「有犯罪之習慣或以犯罪為常業或因遊蕩或懶惰成習而
    犯罪者，得於刑之執行完畢或赦免後，令入勞動場所，強制
    工作」，修正前刑法第九十八條規定：「依第八十六條、第
    八十七條、第八十九條及第九十條規定宣告之保安處分，於
    刑之執行完畢或赦免後，認為無執行之必要者，法院得免其
    處分之執行」。再按依刑法第八十六條第四項或第八十八條
    第三項免其刑之執行，第九十六條但書之付保安處分，第九
    十七條延長或免其處分之執行，「第九十八條免其處分之執
    行」及第九十九條許可處分之執行，由檢察官聲請法院裁定
    之。九十五年六月十四日修正前之刑事訴訟法第四百八十一
    條第一項定有明文。是受刑人如欲依刑法第九十八條免其處
    分之執行者，須由檢察官聲請法院裁定之。
五、經本院審閱聲明異議人聲請狀全篇內容，其顯非主張檢察官
    執行刑後強制工作二年之指揮有所不當，而係「聲請」檢察
    官能「酌核赦免其處分之執行為法院裁定之」，此自其聲請
    狀引用九十四年二月二日修正前之刑法第九十八條規定，請
    求檢察官給予更生之機會等語，而非引用刑事訴訟法第四百
    八十四條之規定「聲明異議」，更足證之。檢察官誤將受刑
    人之「聲請狀」，以「聲明異議」函轉本院，容有誤會，然
    一方面既經形式上以「聲明異議」方式，繫屬本院，仍應以
    未提出具體異議理由，駁回之，且此仍不影響「聲明異議人
    」係向檢察官「聲請」免其處分之執行，檢察官之函轉本院
    方式，亦得解釋為「受刑人」向本院聲請免其強制工作二年
    之執行，依上述規定及說明，此係專屬檢察官之聲請權，受
    刑人既無聲請權，其向本院聲請即有違法，亦應駁回之。惟
    檢察官對於受刑人此項「聲請」，仍應有所處理，本院另將
    此項「聲請狀」函轉檢察官處理，由檢察官慎重考慮受刑人
    之請求，本件是否有免執行強制工作處分之必要，而是否向
    本院聲請之，附此敘明。
六、依刑事訴訟法第二百二十條、第四百八十四條、第四百八十
    六條，裁定如主文。
中     華    民    國     97    年     8   月   27    日
                          臺灣桃園地方法院刑事第六庭
                              法  官  錢  建  榮
以上正本證明與原本無異。
如不服本裁定，應於裁定送達後5 日內向本院提出抗告狀。
                              書記官  李  玉  華
中    華    民    國    97    年    8     月    28    日


司法院資訊處製作；財團法人民間司法改革基金會備份。
